【裁判字號】    89,訴,1108
【裁判日期】    890728
【裁判案由】    搶奪
【裁判全文】
臺灣臺中地方法院刑事判決                        八十九年度訴字第一一八號
    公  訴  人  臺灣臺中地方法院檢察署檢察官
    被      告  乙○○
右列被告因搶奪案件，經檢察官提起公訴（八十九年度偵緝字第二六五號），本院判
決如左：
    主  文
乙○○共同意圖為自己不法之所有，而搶奪他人之動產，累犯，處有期徒刑壹年。
    事  實
一、乙○○曾於民國（下同）八十五年間，因違反麻醉藥品管理條例案件，經本院判
    處有期徒刑五月，經上訴後復撤回上訴而確定，送監執行後，於八十六年九月六
    日執行完畢，猶不知悔改。復於八十八年六月二十八日早上六時左右，夥同另一
    年籍姓名不詳之成年男子，共同基於為自己不法所有意圖之犯意聯絡，在台中市
    北屯區○○路與南京東路口，見甲○○獨自一人騎乘機車在前，即由該年籍姓名
    不詳之成年男子騎乘一不詳車牌號碼之白色重型機車後載乙○○自後趨近，而由
    乙○○於接近甲○○所騎機車之際，趁甲○○不注意出手搶奪甲○○背於左肩之
    白色背包一個（內有呼叫器二個、現金新台幣五千元、郵局金融卡一張、國民身
    分證一張、駕駛執照二張、機車行車執照一張、全民健保卡一張等物），得手後
    隨即離去，所得財物現金新台幣（下同）五千元由該年籍姓名不詳之成年男子取
    得，乙○○則取得呼叫器二個、郵局金融卡一張，其餘物品則連同上開白色背包
    棄置在台中縣大里市○○路○段七四七巷六八號前之河堤內。嗣於八十八年七月
    二十二日下午三時左右，在台中市○○區○○路三段一０三一號斜對面乙○○居
    住之工寮內因另案通緝為警查獲，經警在其居住處所書桌抽屜內扣得上開呼叫器
    二個及郵局金融卡一張，而查知上情，並在台中縣大里市○○路○段七四七巷六
    八號前之河堤內，起出白色背包一個（內有國民身分證一張、駕駛執照二張、機
    車行車執照一張、全民健保卡一張等物）。
二、案經台中市警察局第一分局報由臺灣臺中地方法院檢察署檢察官偵查起訴。
    理  由
一、訊據被告乙○○除辯稱本件搶案係伊一人所為外，對於其餘犯罪事實均坦承不諱
    ，其坦承搶奪之時地、方式，所搶得之物品等情，核與被害人甲○○於警訊所指
    述之情節相符，此外，復有贓物認領保管收據一紙在卷可資佐證，足見被告確有
    犯下搶奪之行為，應無疑問。被告於本院審理時雖供稱本件搶案僅係其中人所為
    ，然被害人於甲○○於警訊中已指稱：「我當時是騎乘機車正要返家，而我將白
    色背包背左肩，行經太原路左轉南京東路時，突然有二名男子騎乘白色重機、廠
    牌迪爵、未懸掛車牌，由後座男子伸手將我皮包搶走」等語（見臺灣臺中地方法
    院檢察署八十八年度偵字第一七四八一號卷第十頁背面），核與被告於警訊及偵
    查中所供稱係二人共同行搶之情節相符，足見其於本院翻異前供所辯，應係迴護
    該年籍姓名不詳之成年男子之詞，與事實不符，尚無可採。本件事證明確，被告
    之前開犯行，已足證明。
二、核被告所為，係犯刑法第三百二十五條第一項之搶奪罪。其與該年籍姓名不詳之
    成年男子間，有犯意聯絡及行為分擔，均為共同正犯。又被告曾於八十五年間，
    因違反麻醉藥品管理條例案件，經本院判處有期徒刑五月，經上訴後復撤回上訴
    而確定，送監執行後，於八十六年九月六日執行完畢等情，有臺灣臺中地方法院
    檢察署刑案資料查註紀錄表及臺灣高等法院被告全國前案紀錄表在卷可稽，其於
    刑之執行完畢後，五年內再犯本件有期徒刑以上之罪，為累犯，應依刑法第四十
    七條之規定，加重其刑。爰審酌被告年輕力壯不思上進、竟圖不勞而獲而搶奪他
    人財物、犯罪所生之損害程度不大及其犯罪後之態度等一切情狀，量處如主文所
    示之刑。
據上論斷，應依刑事訴訟法第二百九十九條第一項前段，刑法第二十八條、第三百二
十五條第一項、第四十七條，判決如主文。
中    華    民    國      八十九      年      七      月     二十八     日
                                        法  官    李  國  增
右正本證明與原本無異。
如不服本判決，應於送達後十日內向本院提出上訴狀（須附繕本），上訴於台灣高等
法院台中分院。
                                        書記官
中    華    民    國      八十九      年      七      月     二十八     日
附錄法條：
刑法第三百二十五條第一項：意圖為自己或第三人不法之所有，而搶奪他人之動產者
                          ，處六月以上五年以下有期徒刑。


司法院資訊處製作；財團法人民間司法改革基金會備份。
